臺灣高雄地方法院刑事判決　　　　　　　99年度易字第2488號
公　訴　人　臺灣高雄地方法院檢察署檢察官
被　　　告　方再德
上列被告因違反保護令案件，經檢察官提起公訴（99年度偵字第
35654 號），被告於本院準備程序就被訴事實為有罪陳述，本院
依簡式審判程序審理，並判決如下：
    主  文
方再德犯違反保護令罪，處拘役伍拾日，如易科罰金，以新臺幣
壹仟元折算壹日。緩刑貳年，緩刑期間付保護管束。
    事  實
一、方再德與涂月香原為夫妻，2 人間具有家庭暴力防治法第3
    條第1 款所定之家庭成員關係。方再德前因對涂月香實施家
    庭暴力行為，經本院於民國99年10月1 日以99年度家護字第
    1769號裁定核發民事通常保護令，命方再德對涂月香不得實
    施身體或精神上之不法侵害行為，及不得直接或間接對涂月
    香為騷擾或接觸行為，保護令有效期間為6 個月，並經方再
    德收受在案。詎方再德明知上開保護令之內容，竟因不滿涂
    月香於99年11月30日晚間交由他支付廠商工程款之過程，自
    覺嚴重受辱，遂於99年12月1 日13時許，在涂月香位於高雄
    市苓雅區○○○路140 號1 樓之辦公處所，基於違反上開保
    護令之犯意，先出手壓住涂月香後頸部而與涂月香接觸，並
    對涂月香揚言「你真的不怕死嗎」、「你真的要把這個家給
    破壞掉嗎」等語，隨後因涂月香未加以理會即從冰箱內取出
    水果刀1 把放在辦公桌上，以上揭方式違反不得對涂月香實
    施接觸及騷擾之行為。嗣經涂月香辦公室同事報案，經警前
    往處理，當場扣得水果刀1 支，進而查悉上情。
二、案經高雄市政府警察局苓雅分局移請臺灣高雄地方法院檢察
    署檢察官偵查起訴。
    理  由
一、本案被告方再德所犯家庭暴力防治法第61條第2 款之家庭暴
    力罪，係屬死刑、無期徒刑、最輕本刑為3 年以上有期徒刑
    以外之罪，其就被訴事實為有罪之陳述，經依法告知簡式審
    判程序之旨，並聽取當事人之意見後，本院認無不得或不宜
    改依簡式審判程序進行之情形，爰依刑事訴訟法第273 條之
    1 第1 項規定，裁定本件進行簡式審判程序，合先敘明。
二、上揭事實，業據被告方再德於本院審理中坦承不諱（本院卷
    第40頁），核與證人即被害人涂月香於警詢、檢察官訊問時
    具結之證述（偵卷第9 至10、46至47頁），大致相符。此外
    ，復有高雄市政府警察局苓雅分局扣押筆錄、扣押物品目錄
    表及扣押物品收據（偵卷第11至14頁）、99年度家護字第17
    69號民事通常保護令裁定1 份（偵卷第18至19頁）、扣押物
    品照片1 幀（偵卷第37頁）在卷可按，及扣案之水果刀1 支
    為證。從而，被告上開自白核與事實相符，自可採為認定事
    實之證據。是本案事證明確，被告上開違反保護令之犯行，
    堪以認定，應依法論科。
三、按被告與涂月香原為夫妻，有卷附被告戶籍資料查詢結果（
    本院卷第44頁）可稽，2 人間具有家庭暴力防治法第3 條第
    1 款所定之家庭成員關係。又家庭暴力防治法第2 條第1 款
    所謂精神上不法侵害，包括以謾罵、吼叫、侮辱、諷刺、恫
    嚇、威脅之言詞語調脅迫、恐嚇被害人之言語虐待；竊聽、
    跟蹤、監視、冷漠、鄙視或其他足以引起人精神痛苦之精神
    虐待及性虐待等行為，詳言之，若某行為已足以引發行為對
    象心理痛苦畏懼之情緒，應即該當精神上不法侵害之行為；
    至家庭暴力防治法第2 條第3 款規定之騷擾，係指任何打擾
    、警告、嘲弄或辱罵他人之言語、動作或製造使人生畏怖之
    行為，使他人因而產生不快不安之感受，與前述精神上不法
    侵害行為肇致相對人心理恐懼痛苦，在程度上有所區分（臺
    灣高等法院暨所屬法院99年法律座談會刑事類第9 號參照）
    。本件被告先對被害人揚言「你真的不怕死嗎」、「你真的
    要把這個家給破壞掉嗎」等語，隨後因被害人未加以理會即
    從冰箱內取出水果刀1 把放在辦公桌上，然因當時辦公室內
    尚有多人在場，被害人僅因而產生丟臉、困擾之感受，並未
    因此感到心裡痛苦畏懼，業據證人涂月香於檢察官訊問時具
    結證述在卷（偵卷第46頁），故被告上揭行為，應僅止於接
    觸、騷擾之程度。是核被告所為，係違反本院依家庭暴力防
    治法第14條第1 項所為禁止實施家庭暴力之裁定，而犯家庭
    暴力防治法第61條第2 款之違反通常保護令罪。
四、爰審酌被告與被害人間原為夫妻關係，被告明知上揭保護令
    之內容及效力，竟仍漠視於此，對被害人實施接觸及騷擾之
    家庭暴力行為，造成被害人心理及生活造成困擾，所為實不
    足取，惟念及本件造成之傷害尚非重大，兼衡被告犯罪之動
    機、目的，及其智識程度、生活狀況等一切情狀，量處如主
    文所示之刑，並諭知易科罰金之折算標準，以示懲儆。又被
    告未曾受有期徒刑以上刑之宣告，有臺灣高等法院被告前案
    紀錄表在卷可參，其因一時失慮，致罹刑典，惟考量本件犯
    罪情節輕微，且犯後被告亦已獲得被害人之諒解，經被害人
    當庭表示願意原諒被告（本院卷第41頁），諒被告經此偵、
    審程序，及刑之宣告後，當知所警惕而無再犯之虞，是上開
    所宣告之刑，本院認以暫不執行為適當，爰併予宣告緩刑2
    年，以啟自新，並依家庭暴力防治法第38條第1 項之規定，
    諭知於緩刑期間內付保護管束。又扣案之水果刀1 支，是被
    害人所有，業據被告供述在卷（本院卷第38頁），依法不得
    宣告沒收，附此敘明。
據上論斷，應依刑事訴訟法第273 條之1 第1 項、第299 條第1
項前段，家庭暴力防治法第61條第2 款、第38條第1 項，刑法第
11 條 、第41條第1 項前段、第74條第1 項第1 款，判決如主文
。
本案經檢察官李宜穎到庭執行職務。
中    華    民    國   100    年     1    月    17    日
                    刑事第六庭      法  官  曾仁勇
以上正本證明與原本無異。
如不服本判決，應於判決送達後10日內，向本院提出上訴狀。
中    華    民    國   100    年     1    月    17    日
                                    書記官  王紀芸
附錄本判決論罪科刑法條：
家庭暴力防治法第61條
違反法院依第14條第1 項、第16條第3 項所為之下列裁定者，為
本法所稱違反保護令罪，處3 年以下有期徒刑、拘役或科或併科
新臺幣10萬元以下罰金：
一、禁止實施家庭暴力。
二、禁止騷擾、接觸、跟蹤、通話、通信或其他非必要之聯絡行
    為。
三、遷出住居所。
四、遠離住居所、工作場所、學校或其他特定場所。
五、完成加害人處遇計畫。